【裁判字號】    99,上訴,2336
【裁判日期】    990714
【裁判案由】    搶奪
【裁判全文】
臺灣高等法院刑事判決                99年度上訴字第2336號
上  訴  人
即  被  告  乙○○
上列上訴人因搶奪案件，不服臺灣板橋地方法院99年度訴字第14
40號，中華民國99年5 月26日第一審判決（起訴案號：臺灣板橋
地方法院檢察署99年度偵字第4172號），提起上訴，本院判決如
下：
    主  文
上訴駁回。
    理  由
一、依刑事訴訟法第350條、第361條、第362條、第367條規定，
    不服地方法院之第一審判決而上訴者，須提出上訴書狀，並
    應敘明具體理由，為上訴必備之程式；其所提出之書狀未敘
    述上訴理由，或僅曾以言詞陳述上訴理由者，均應於上訴期
    間屆滿後20日內補提理由書於第一審法院。第一審法院經形
    式審查，認逾期未補提上訴理由者，應定期間先命補正；逾
    期未補正者，為上訴不合法律上之程式，應以裁定駁回。倘
    已提出上訴理由，但所提非屬具體理由者，則由第二審法院
    以上訴不合法律上之程式，判決駁回。而所謂具體理由，必
    係依據卷內既有訴訟資料或提出新事證，指摘或表明第一審
    判決有何採證認事、用法或量刑等足以影響判決本旨之不當
    或違法，而構成應予撤銷之具體事由，始克當之（例如：依
    憑證據法則具體指出所採證據何以不具證據能力，或依憑卷
    證資料，明確指出所為證據證明力之判斷如何違背經驗、論
    理法則）；倘僅泛言原判決認定事實錯誤、違背法令、量刑
    失之過重或輕微，而未依上揭意旨指出具體事由，或形式上
    雖已指出具體事由，然該事由縱使屬實，亦不足以認為原判
    決有何不當或違法者（例如：對不具有調查必要性之證據，
    法院未依聲請調查亦未說明理由，或援用證據不當，但除去
    該證據仍應為同一事實之認定），皆難謂係具體理由，俾與
    第二審上訴制度旨在請求第二審法院撤銷、變更第一審不當
    或違法之判決，以實現個案救濟之立法目的相契合，並節制
    濫行上訴（參照最高法院97年度台上字第892 號刑事判決意
    旨）。
二、本件被告不服原審判決，提起上訴，其於民國（下同）99年
    6月7日提出上訴狀稱：「和被害人已達和解，並賠償一切之
    損失」云云。
三、查原審判決係認定：「被告意圖為自己不法之所有，於99年
    1 月19日凌晨1 時許，在臺北縣蘆洲市○○路與光華路口，
    攜帶其所有客觀上可對人之生命、身體、安全構成威脅而足
    供為兇器使用之電擊棒1支，攔乘甲○○所駕駛車牌號碼675
    -A5 號營業小客車，佯稱欲前往臺北縣蘆洲市○○街，嗣被
    告指引甲○○駕車至臺北縣蘆洲市○○街118 巷21號前時，
    竟自後座接續2 次以該電擊棒觸擊甲○○之頸部，雖因甲○
    ○及時閃躲而未遭電擊，然因其受到驚嚇，遂立即打開車門
    衝出車外並大聲呼救，被告見狀旋即下車移至駕駛座，趁甲
    ○○不及防備之際，迅即搶奪上開車輛逃逸，並搜括車內現
    金約新臺幣（下同）1,500 元得手，即將該車輛棄置於臺北
    縣五股鄉○○路185 巷內某處後，步行至臺北縣蘆洲市永安
    國宅地下停車場內，駕駛不知情之鄭如雅所有停放在該處車
    牌號碼1222-VB 號自用小客車離去。嗣因甲○○報警處理，
    經警調閱沿路路口監視器畫面，因而循線於99年1月19日3時
    許，在上址查獲被告所棄置之上開營業小客車，另於同年月
    21日16時30分許，在臺北縣蘆洲市○○路66號前查獲被告，
    並於上開自用小客車內扣得其所有供本件犯行使用之電擊棒
    1 支等情。以被告所為係犯刑法第326條第1項之加重搶奪罪
    。」原審判決並詳載其審酌科刑之一切情狀之理由稱：「爰
    審酌被告正值青壯，竟不思循合法管道獲取財物，僅為滿足
    一己私慾，犯下本件搶奪犯行，所得贓款並已花用一空，又
    其犯罪手法係於深夜隨機攔乘計程車，待計程車駛至人煙稀
    少處時，突持電擊棒以驚嚇告訴人，並使告訴人處於不及防
    備之際，出手行搶財物，不僅造成告訴人財物之損失，更造
    成其內心之恐懼甚深，危害社會治安甚鉅，惡性非輕，且迄
    今未與告訴人達成和解，賠償告訴人之損失，惟念及其於偵
    審中均坦承犯行，犯後態度尚佳，又前未曾受有期徒刑以上
    之刑宣告之前科，有台灣高等法院被告前案紀錄表1 份附卷
    可參，素行尚可，兼衡其犯罪動機、智識程度及犯罪所得等
    一切情狀，量處有期徒刑壹年貳月」（原審判決第3 頁），
    故原審判決已就量刑刑度詳為審酌並明其理由，原審判決
    認事用法，核無違誤，量刑亦屬妥適，被告上訴意旨僅空泛
    指稱：「和被害人已達和解，並賠償一切之損失」云云，惟
    被告並無提出證據以實其說，且縱被告與被害人達成民事上
    和解，仍無礙於原審之認事用法，且此犯罪後態度，原審亦
    予審酌，被告上訴意旨，尚不足以認為原判決有何不當或違
    法，核非上開法條規定之上訴應敘述之具體理由。此外，被
    告復未具體指摘原審判決關於認定事實、適用法律及量刑等
    事項，究竟有何違法或不當之具體情形。揆諸上開說明，本
    件上訴未敘述具體理由及不合法律上之程式，應予駁回，並
    不經言詞辯論為之。
據上論斷，應依刑事訴訟法第367條前段、第372條，判決如主文
。
中    華    民    國    99    年    7     月    14    日
                  刑事第三庭  審判長法  官  陳博志
                                    法  官  劉興浪
                                    法  官  許文章
以上正本證明與原本無異。
如不服本判決，應於收受送達後10日內向本院提出上訴書狀，其
未敘述上訴之理由者並得於提起上訴後10日內向本院補提理由書
（均須按他造當事人之人數附繕本）「切勿逕送上級法院」。
                                    書記官  蔡慧娟
中    華    民    國    99    年    7     月    14    日

司法院資訊處製作；財團法人民間司法改革基金會備份。
